pl: Dom i ogród > Kuchnia i jadalnia > Akcesoria do sprzętów kuchennych > Akcesoria do dystrybutorów wody: Butelki do dystrybutorów wody; Pokrywy i zamknięcia do dystrybutorów wody; Zestawy do czyszczenia dystrybutorów wody; Tacki ociekowe do dystrybutorów wody; Krany i kraniki do dystrybutorów wody; Podstawki do dystrybutorów wody
nl: Huis en tuin > Keuken en eetkamer > Accessoires voor keukenmachines > Accessoires voor waterkoelers: Waterkoelerflessen; Dopjes en deksels voor waterkoelers; Reinigingssets voor waterkoelers; Opvangbakken voor waterkoelers; Kranen voor waterkoelers; Waterkoelerstandaards
ro-RO: Casă și grădină > Bucătărie și sufragerie > Accesorii pentru electrocasnice de bucătărie > Accesorii dozator apă: Sticle dozator apă; Capace și dopuri pentru dozator de apă; Seturi de curățare pentru dozator de apă; Tăvițe de scurgere pentru dozator de apă; Robineți și supape pentru dozator de apă; Suporturi pentru dozatoare de apă
pt-PT: Casa e jardim > Cozinha e refeições > Acessórios de aparelhos domésticos > Acessórios para refrigerador de água: Garrafas para refrigerador de água; Tampas e coberturas para arrefecedores de água; Kit de limpeza para arrefecedores de água; Tabuleiros coletores de gotejamento para arrefecedores de água; Torneiras para arrefecedores de água; Suportes para arrefecedor de água
nb: Hjem og hage > Kjøkken og spiserom > Tilbehør til kjøkkenapparater > Tilbehør for vannkjølere: Vannkjølerflasker; Vannkjølerhetter og lokk; Rengjøringssett for vannkjøler; Dryppbrett for vannkjøler; Vannkjølerkraner; Stativer til vannkjølere
it: Casa e giardino > Cucina e pranzo > Accessori strumenti cucina > Accessori per dispenser d'acqua fredda: Bottiglie per raffreddare l'acqua; Tappi e coperchi per refrigeratori d'acqua; Kit per la pulizia del refrigeratore d'acqua; Vaschette raccogli gocce per refrigeratori d'acqua; Rubinetti e rubinetti per refrigeratori d'acqua; Supporti per erogatori d’acqua
tr: Ev ve Bahçe > Mutfak ve Yemek > Mutfak Aleti Aksesuarları > Su Soğutucu Aksesuarları: Su Soğutucu Şişeleri; Su Sebili Kapakları; Su Sebili Temizleme Kitleri; Su Sebili Damlalıkları; Su Sebili Muslukları; Su Sebili Standları
da: Hjem og have > Køkken og spisestue > Køkkenapparater – tilbehør > Vandkøler – tilbehør: Vandkøler – flasker; Vandkølerdæksler og -låg; Rengøringssæt til vandkølere; Drypbakker til vandkølere; Vandkølerhaner; Standere til vandkølere
sl-SI: Dom in vrt > Kuhinja in jedilnica > Dodatki za kuhinjske aparate > Dodatki za vodne hladilnike: Steklenice za vodne hladilnike; Pokrovčki in pokrovi za vodne hladilnike; Čistilni kompleti za vodne hladilnike; Posode za kapljanje za vodne hladilnike; Pipe za vodne hladilnike; Stojala za avtomate za vodo
fr: Maison et jardin > Arts de la table et arts culinaires > Accessoires petit électroménager > Accessoires pour fontaines à eau: Bouteilles pour fontaines à eau; Bouchons et couvercles pour refroidisseurs d'eau; Kits de nettoyage pour refroidisseurs d'eau; Bacs d'égouttage pour refroidisseurs d'eau; Robinets pour refroidisseurs d'eau; Supports pour refroidisseurs d’eau
bg-BG: Дом и градина > Кухня и трапезария > Аксесоари за кухненски уреди > Аксесоари за охладители за вода: Бутилки за охладители за вода; Капачки и капаци за охладители за вода; Комплекти за почистване на водни охладители; Тави за капки за охладители за вода; Кранчета и чучури за охладители за вода; Стойки за охладители за вода
fi: Koti ja puutarha > Keittiö ja ruokailu > Keittiölaitteiden lisätarvikkeet > Vedenviilentimen lisätarvikkeet: Vesiautomaatin pullot; Vesijäähdyttimien korkit ja kannet; Vesijäähdyttimien puhdistussarjat; Vesijäähdyttimien tippa-astiat; Vesijäähdyttimien hanat; Vedenjäähdyttimen jalustat
el: Σπίτι & κήπος > Κουζίνα & τραπεζαρία > Αξεσουάρ οικιακών συσκευών > Αξεσουάρ ψυκτών νερού: Μπουκάλια ψυκτών νερού; Τάπες & καπάκια ψύκτη νερού; Κιτ καθαρισμού ψύκτη νερού; Δίσκοι συλλογής σταγόνων ψύκτη νερού; Βρύσες & κάνουλες ψύκτη νερού; Βάσεις ψύκτη νερού
zh-CN: 家居与园艺 > 厨房/餐厅 > 厨房电器配件 > 饮水机配件: 饮水机水桶; 饮水机盖; 饮水机清洁套件; 饮水机滴水盘; 饮水机龙头; 饮水机支架
ja: ホーム・ガーデン > キッチン・ダイニング > キッチン家電関連用品 > ウォータークーラー関連用品: ウォータークーラー用ボトル; ウォータークーラクーラー用キャップ・蓋; ウォータークーラー用クリーニングキット; ウォータークーラー用ドリップトレイ; ウォータークーラー用蛇口; ウォータークーラー用スタンド
es: Casa y jardín > Cocina y comedor > Accesorios para aparatos de cocina > Accesorios para refrigeradores de agua: Botellas para refrigeradores de agua; Tapas y cubiertas para dispensadores de agua; Kit de limpieza para dispensadores de agua; Bandejas de goteo para dispensadores de agua; Grifos y llaves para dispensadores de agua; Soportes para dispensadores de agua
hu: Otthon és kert > Konyha és étkező > Konyhaigép-kiegészítők > Vízhűtő-kiegészítők: Vízhűtő-palackok; Vízhűtő kupakok és fedelek; Vízhűtő tisztító készlet / csomag; Vízhűtő csepegtetőtálcák; Vízadagoló csapok és csaptelepek; Vízhűtő állványok
de: Heim & Garten > Küche & Esszimmer > Zubehör für Küchengeräte > Wasserspenderzubehör: Flaschen für Wasserspender; Deckel und Verschlüsse für Wasserspender; Reinigungssets für Wasserspender; Abtropfschalen für Wasserspender; Hähne und Armaturen für Wasserspender; Wasserspenderständer
cs: Dům a zahrada > Kuchyně a jídelny > Kuchyňské spotřebiče – příslušenství > Chladiče vody – příslušenství: Láhve do chladičů vody; Víčka a uzávěry vodních chladičů; Čisticí sady pro vodní chladiče; Odkapávací misky pro vodní chladiče; Baterie a kohoutky vodní chladiče; Stojany na vodní chladiče
sv: Hem och trädgård > Kök och matsal > Tillbehör till köksapparater > Tillbehör till vattenkylare: Flaskor till vattenkylare; Vattenkylarlock; Rengöringssatser för vattenkylare; Dropplåtar för vattenkylare; Kranar för vattenkylare; Ställ för vattenkylare
ko: 가정/원예 용품 > 주방/식탁 > 주방가전 부대용품 > 냉수기 부대용품: 냉수기 통; 정수기 뚜껑 및 캡; 정수기 청소 키트; 정수기 물받이 트레이; 정수기 수도꼭지 및 탭; 정수기 스탠드
hr-HR: Dom i vrt > Kuhinja i blagovaonica > Pribor za kuhinjske aparate > Pribor za hladnjake za vodu: Boce za hlađenje vode; Čepovi i poklopci uređaje za hlađenje vode; Kompleti za čišćenje uređaja za hlađenje vode; Posude za kapanje za uređaje za hlađenje vode; Slavine za uređaje za hlađenje vode; Postolje za uređaj za hlađenje vode
pt-BR: Casa e jardim > Produtos de cozinha e aparelhos de jantar > Acessórios para eletrodomésticos de cozinha > Acessórios para bebedouros: Galões para bebedouros; Tampas e coberturas para bebedouros; Kit de limpeza para bebedouros; Bandejas de gotejamento para bebedouros; Torneiras para bebedouros; Suportes para bebedouros
lt-LT: Namai ir sodas > Virtuvė ir valgomasis > Virtuvės prietaisų priedai > Vandens aušintuvų priedai: Vandens aušintuvų buteliai; Vandens aušintuvų dangteliai ir dangčiai; Vandens aušintuvų valymo rinkiniai; Vandens aušintuvų nuvarvėjimo padėklai; Vandens aušintuvų čiaupai ir maišytuvai; Vandens aušintuvų stovai
zh-TW: 居家和庭園 > 廚房與餐廳 > 廚房電器配件 > 水冷卻器配件: 水冷卻器水桶; 飲水機蓋子; 飲水機清潔工具包; 飲水機集水盤; 飲水機水龍頭; 直立式飲水機架
sk-SK: Dom a záhrada > Kuchyňa a jedáleň > Príslušenstvo pre kuchynské spotrebiče > Príslušenstvo pre výdajníky vody: Fľaše pre výdajníky vody; Viečka a uzávery pre výdajníky vody; Sady na čistenie výdajníkov vody; Odkvapkávacie misky pre výdajníky vody; Batérie a kohútiky pre výdajníky vody; Sojany pre výdajníky vody
ru: Дом и сад > Кухня и сервировка стола > Аксессуары для кухонной техники > Аксессуары для кулеров для воды: Бутылки для кулеров для воды; Крышки и колпачки для водоохладителя; Набор для чистки водоохладителя; Поддоны для сбора капель воды в водоохладителе; Смесители и краны для водоохладителя; Подставки для кулеров для воды
en: Home & Garden > Kitchen & Dining > Kitchen Appliance Accessories > Water Cooler Accessories: Water Cooler Bottles; Water Cooler Caps & Lids; Water Cooler Cleaning Kits; Water Cooler Drip Trays; Water Cooler Faucets & Taps; Water Cooler Stands
vi: Nhà và vườn > Phòng bếp và phòng ăn > Phụ kiện đồ dùng nhà bếp > Phụ kiện cây nước nóng lạnh: Bình chứa nước cho cây nước nóng lạnh; Nắp và nút đậy cho cây nước nóng lạnh; Bộ dụng cụ vệ sinh cho cây nước nóng lạnh; Khay hứng nước nhỏ giọt cho cây nước nóng lạnh; Vòi cây nước nóng lạnh; Giá Đỡ Bình Nước
th: บ้านและสวน > ห้องครัวและการรับประทานอาหาร > อุปกรณ์เครื่องใช้ในครัว > อุปกรณ์ตู้น้ำเย็น: ขวดตู้น้ำเย็น; ฝาปิดและฝาครอบเครื่องทำน้ำเย็น; ชุดทำความสะอาดเครื่องทำน้ำเย็น; ถาดรองน้ำหยดสำหรับเครื่องทำน้ำเย็น; ก๊อกน้ำและหัวก๊อกสำหรับเครื่องทำน้ำเย็น; ขาตั้งเครื่องทำน้ำเย็น